臺北高等行政法院裁定
111年度交上字第202號
上  訴  人  謝孟棨                                      
被 上訴 人  交通部公路總局臺北市區監理所
代  表  人  江澍人（所長）
上列當事人間交通裁決事件，上訴人對於中華民國111年4月28日
臺灣新北地方法院110年度交字第892號行政訴訟判決，提起上訴
，本院裁定如下：
　　主  文
一、上訴駁回。
二、上訴審訴訟費用新臺幣750元由上訴人負擔。
　　理  由
一、對於交通裁決事件之判決提起上訴，必須以其違背法令為理
    由，否則不得為之，且應於上訴理由中表明原判決所違背之
    法令及其具體內容之事由，或表明依訴訟資料可認為原判決
    有違背法令之具體事實的事由，這參酌行政訴訟法第237條
    之9第2項準用同法第235條第2項，及同法第236條之1規定就
    可明瞭。再者，依行政訴訟法第237條之9第2項準用第236條
    之2第3項、第243條第1項規定，以交通裁決事件原判決有不
    適用法規或適用不當為其違背法令之理由時，其上訴狀或理
    由書應表明原判決所違背之法令及其具體內容；若是成文法
    以外的法則，則應揭示該法則之旨趣，如為司法院解釋或憲
    法法庭的判決，就應揭示該解釋或判決之字號或其內容。如
    以行政訴訟法第237條之9第2項準用第236條之2第3項、第24
    3條第2項所列各款當然違背法令為理由者，上訴狀或理由書
    內則應揭示合於該條項各款之事實。是故，對於地方法院行
    政訴訟庭交通裁決事件之判決上訴，其上訴狀或理由書內如
    果未依前述方法表明上訴理由者，就不能認為已對交通裁決
    事件判決之違背法令有具體的指摘，其上訴就屬不合法，應
    以裁定駁回之。
二、本件交通裁決事件的訴訟緣由，起因於上訴人駕駛車牌號碼
    0000-00號（車主：廖○○，下稱「廖君」）自用小客車（下
    稱「系爭汽車」），於民國110年6月1日晚22時29分許，行
    經新北市○○區○○路段000號（往臺北）處，因有限速50公里
    ，經測時速112公里，超速62公里（逾60公里至80公里以內
    ）的違規事實，經新北市政府警察局淡水分局（下稱「舉發
    機關」）依檢定合格之雷達測速儀器測速並拍照紀錄之證據
    而查證屬實，乃於110年6月29日製單逕行舉發，記載應到案
    日期為110年8月13日前，並移送被上訴人處理。上訴人於11
    0年7月20日提出申訴，廖君於110年11月11日辦理歸責駕駛
    人即上訴人，之後經被上訴人調查認定系爭汽車有「行車速
    度，超過規定之最高時速逾60公里至80公里以內」之違規事
    實，乃依道路交通管理處罰條例第43條第1項第2款、第5項
    前段（漏載）、第24條（第1項第3款）、第63條第1項第3款
    （漏載）及違反道路交通管理事件統一裁罰基準表等規定，
    於110年11月24日以北市監基裁字第25-CT2772585號裁決書
    （下稱「原處分」），裁處上訴人罰鍰新臺幣（下同）8,00
    0元、記違規點數3點，並應參加道路交通安全講習。上訴人
    不服，提起行政訴訟，經臺灣新北地方法院（下稱「原審法
    院」）以110年度交字第892號行政訴訟判決（下稱「原判決
    」）駁回上訴人之訴。上訴人仍有不服，於是提起本件上訴
    。
三、上訴意旨略以：㈠上訴人向舉發機關提起申訴和協助，並提
    供相關通話紀錄和員警服勤單位，舉發機關調查後回覆，並
    無勤務紀錄，足見警務人員在執行勤務後並無按警察人員獎
    懲標準及警察機關強化勤務紀律實施要點規定紀錄，致使無
    法佐證上訴人因配合警方勤務而導致違規，進而無法順利撤
    銷裁罰。㈡上訴人因工作緣故，時常駛經該違規路段，均未
    曾違規，違規當日之重大違規超速情節，實因警察通話中之
    敘述且屢屢催促，造成上訴人在緊急與否的判斷上做出誤判
    ，足見上訴人並非刻意違規。㈢上訴人並非警務或調查等司
    法人員，在當下並未要求民眾出示相關證件和資料，該民眾
    屬分租套房，其外尚有大門致使上訴人無法找尋該民眾協助
    佐證，且因警方無勤務紀錄亦無法協助上訴人取得民眾資料
    。上訴人之鎖匠身分常年配合法院、調查局、警察執行勤務
    ，富有經驗，若非警察造成上訴人誤判，絕無違規之可能，
    且上訴人屢屢在勤務配合後，均會簽名和紀錄，但當日警方
    在上訴人即將抵達後卻以另有勤務先行離開，致使上訴人也
    無法記錄或簽名佐證等語。本院經核前載上訴理由，僅重述
    上訴人對原處分種種不服，或在原審法院已提出而經原判決
    審酌論斷且指駁不採之理由，並未具體說明原判決究竟有何
    判決不備理由或理由矛盾情形，或有何其他不適用法規或適
    用法規不當之情事，並揭示該法規之條項或其內容，及合於
    行政訴訟法第237條之9第2項準用第236條之2第3項、第243
    條第2項所列各款之事實，難認對原判決如何違背法令已有
    具體之指摘，依首開規定及說明，應認其上訴為不合法，應
    予裁定駁回。
四、結論，本件上訴不合法，裁定如主文。
中　　華　　民　　國　　111 　年　　7 　　月　　29　　日
   　　　　　　　   臺北高等行政法院第七庭
                              審判長法  官　 許麗華
                          　　      法  官　 郭淑珍
                             　　　 法  官   梁哲瑋
上為正本係照原本作成。
不得抗告。
中　　華　　民　　國　　111 　年　　8 　　月　　3 　　日
                                    書記官   朱倩儀